臺灣桃園地方法院裁定
110年度壢秩聲字第15號
移送機關    桃園市政府警察局中壢分局
異  議  人  郭建宏



上列異議人因違反社會秩序維護法案件，對於桃園市政府警察局
中壢分局於民國110年11月29日所為之處分（中警分刑字第00000
0000000號）聲明異議，本院裁定如下：
    主  文
異議駁回。
    事實及理由
一、原處分意旨略以：
　　異議人即受處分人郭建宏於民國110年11月28日22時26分許
    ，在桃園市○○區○○路○段000巷00○00號鐵皮屋內，為警方臨
    檢時當場查獲異議人正進行賭博情事，並當場查扣異議人賭
    資新臺幣（下同）132,100元，因認異議人有違反社會秩序
    維護法第84條之規定，爰以原處分處罰鍰9,000元，並沒入
    賭資132,100元等語。
二、異議意旨略以：
　　移送機關查扣之132,100元，其中132,000元係異議人置於身
    上並未放在桌上。且該金額為其前妻即訴外人陳宣諭交付異
    議人繳納房貸，非屬社會秩序維護法第22條第1項第1款所稱
    因違反本法行為所生或所得之物，爰聲明異議，請求就原處
    分沒入132,100元部分撤銷等語。
三、按社會秩序維護法第57條第2項前段規定：「簡易庭認為聲
    明異議無理由者，應以裁定駁回之。」同法第84條規定：「
    於非公共場所或非公眾得出入之職業賭博場所，賭博財物者
    ，處新臺幣九千元以下罰鍰。」
四、異議人固辯稱警方沒入之132,000元係訴外人陳宣諭交付異
    議人繳納房貸等語，並提出訴外人陳宣諭之切結書為證。然
    查該切結書記載「經本人向放貸銀行查證實際放貸餘款為9
    萬5,903元，房貸餘款18萬元為本人所誤記」（見本院卷第5
    頁），然上開金額均與異議人攜帶之132,100元數額不符，
    是已難認該金額確實係繳納房貸之用。況且現今轉帳匯款極
    為便利，訴外人陳宣諭何須冒遺失之風險將繳交房貸之款項
    現金交付異議人？是異議人前開所辯，顯與常情不符。
五、再查現場負責人廖文全於警詢時陳稱：每次從總下注金內以
    每1萬元抽取300元之方式取得抽頭金等語（見本院卷第26、
    27頁）；荷官陳新江於警詢時陳稱：作莊金額最小是1萬……
    每1萬元抽頭500元給荷官等語（見本院卷第34頁）。可知異
    議人等之賭資以萬元為計算單位，是異議人攜帶之132,100
    元，與賭資數額仍屬相當。從而，原處分機關依社會秩序維
    護法第84條之規定，裁處異議人9,000元之罰鍰，並將賭資1
    32,100元予以沒入，於法並無不合。異議人以前揭情詞指摘
    原處分不當，請求撤銷原處分，為無理由，應予駁回。
六、依社會秩序維護法第57條第2項，裁定如主文。
中　　華　　民　　國　　110 　年　　12　　月　　29　　日
                      中壢簡易庭  法  官  周仕弘
以上正本證明與原本無異。
本裁定不得抗告。
中　　華　　民　　國　　110 　年　　12　　月　　29　　日
                                  書記官  巫嘉芸